【裁判字號】    98,訴緝,215
【裁判日期】    980731
【裁判案由】    毒品危害防制條例
【裁判全文】
臺灣板橋地方法院刑事判決             98年度訴緝字第215號
公  訴  人  臺灣板橋地方法院檢察署檢察官
被      告  甲○○
                    （現另案於臺灣臺北監獄臺北分監執行）
上列被告因違反毒品危害防制條例案件，經檢察官提起公訴（97
年度毒偵字第9476號），本院依簡式審判程序判決如下：
    主  文
甲○○施用第一級毒品，累犯，處有期徒刑捌月；扣案之第一級
毒品海洛因壹包（驗餘淨重零點壹肆公克）沒收銷燬之。
    事  實
一、甲○○前因施用毒品案件，經裁定送觀察、勒戒及強制戒治
    ，於民國九十四年二月二十四日執行強制戒治完畢，並由臺
    灣臺北地方法院檢察署檢察官以九十四年度戒毒偵字第三六
    號為不起訴處分。其又因施用毒品案件，經臺灣臺北地方法
    院以九十五年度訴字第一四０四號判決判處有期徒刑九月，
    並經同院以九十六年度聲減字第一一一三號裁定減刑為有期
    徒刑四月又十五日確定，於九十六年十月十三日縮短刑期執
    行完畢。嗣再因施用毒品案件，經本院以九十六年度訴更字
    第五號判決判處有期徒刑七月，減為有期徒刑三月又十五日
    確定，於九十七年九月三日縮短刑期執行完畢。詎猶不知悔
    改，基於施用第一級毒品海洛因之犯意，於九十七年十一月
    二十六日中午十二時許，在臺北市○○街三九九號二樓住處
    ，以針筒（未扣案）注射之方式，施用海洛因一次。嗣於九
    十七年十一月二十七日下午三時三十分許，甲○○因行跡可
    疑，在臺北縣三重市○○街六十八號前遭警盤查，甲○○一
    時緊張，將隨身攜帶之海洛因一包（淨重零點一四一公克，
    驗餘淨重零點一四公克）隨手丟棄地上，而為警當場查獲，
    並扣得前開海洛因一包。
二、案經臺北市政府警察局松山分局移送臺灣板橋地方法院檢察
    署檢察官偵查起訴。本院於準備程序進行中，被告甲○○就
    被訴事實為有罪之陳述，經告知簡式審判程序之旨，並聽取
    公訴人、被告之意見後，本院合議庭裁定由受命法官獨任進
    行簡式審判程序。
    理  由
一、上揭犯罪事實，業據被告於警詢、偵查及本院準備程序、審
    理時均自白不諱，其於九十七年十一月二十七日為警查獲後
    採集之尿液檢體，經送臺灣尖端先進生技醫藥股份有限公司
    以酵素免疫分析法初驗、氣相層析質譜儀法複驗之結果，確
    呈嗎啡陽性反應，有該公司於九十七年十二月五日出具之濫
    用藥物檢驗報告一份、臺北市政府警察局偵辦毒品案件尿液
    檢體委驗單一紙在卷可稽（見偵查卷第五十六頁、第五十七
    頁）。又警方於同日扣得之米色粉末一包，確為海洛因，淨
    重零點一四一公克，驗餘淨重零點一四公克之事實，復有交
    通部民用航空局航空醫務中心九十七年十二月十二日航藥鑑
    字第０９７６１５４號毒品鑑定書一份附卷供憑（見偵查卷
    第六十五頁），足認被告之自白確與事實相符。再者，被告
    前因施用毒品案件，經裁定送觀察、勒戒及強制戒治，於九
    十四年二月二十四日執行強制戒治完畢，並由臺灣臺北地方
    法院檢察署檢察官以九十四年度戒毒偵字第三六號為不起訴
    處分乙節，另有臺灣高等法院被告前案紀錄表一份在卷可考
    。從而被告於前次強制戒治執行完畢釋放後，五年內犯本件
    施用第一級毒品罪，事證明確，其犯行堪予認定。
二、核被告所為，係犯毒品危害防制條例第十條第一項之施用第
    一級毒品罪。被告為施用而持有海洛因之低度行為，為施用
    之高度行為所吸收，不另論罪。被告前因施用毒品案件，經
    臺灣臺北地方法院判處罪刑並減刑為有期徒刑四月又十五日
    確定，於九十六年十月十三日縮短刑期執行完畢，再因施用
    毒品案件，經本院以九十六年度訴更字第五號判決判處有期
    徒刑七月並減刑為有期徒刑三月又十五日確定，於九十七年
    九月三日縮短刑期執行完畢乙節，有臺灣高等法院被告前案
    紀錄表一份在卷可考，其受有期徒刑之執行完畢，五年內故
    意再犯本件有期徒刑以上之罪，為累犯，應依法加重其刑。
    爰審酌被告素行非端，前已因施用毒品獲得不起訴處分之寬
    典，又屢經法院論罪科刑，均猶不知遠離毒害，顯然漠視法
    令之禁制，惟坦承犯行之犯後態度，暨其犯罪之動機、目的
    、所生危害等一切情狀，量處如主文所示之刑。扣案之海洛
    因一包，其中驗餘淨重零點一四公克之海洛因，屬第一級毒
    品，應依毒品危害防制條例第十八條第一項前段之規定諭知
    沒收銷燬之；至於裝盛上開海洛因之外包裝袋，因鑑驗毒品
    之標準作業流程，毒品秤重主要以傾倒方式，必要時輔以刮
    杓刮取，儘可能將原送驗包裝物內毒品與包裝物分離後個別
    秤重，所得之毒品重量登載為「淨重」，包裝物重量則登載
    為「空包裝重」，然依上述二種方式分離，原送驗包裝物內
    均仍會有微量毒品成分殘留，此為本院歷來辦理毒品案件職
    務上所知悉，並有法務部調查局九十四年四月十二日調科壹
    字第０九四００一一四七四０號函一紙附卷可參，上開外包
    裝袋既仍含有微量海洛因成分無法析離，爰併依前揭規定宣
    告沒收銷燬之。另被告施用海洛因所使用之注射針筒已經丟
    棄，此節業據被告於本院審理時供陳明確，無證據證明尚屬
    存在，且非違禁物，爰不併予宣告沒收，附此敘明。
三、如不服本判決，得自收受送達之日起十日內，向本院提出上
    訴。
據上論斷，應依刑事訴訟法第二百七十三條之一第一項、第二百
九十九條第一項前段，毒品危害防制條例第十條第一項、第十八
條第一項前段，刑法第十一條前段、第四十七條第一項，判決如
主文。
本案經檢察官林珮菁到庭執行職務。
中    華    民    國    98    年    7     月    31    日
                  刑事第三庭  法  官  劉元斐
上列正本證明與原本無異。
如不服本判決，應於判決送達後10日內敘明上訴理由，向本院提
出上訴狀 (應附繕本) ，上訴於臺灣高等法院。其未敘述上訴理
由者，應於上訴期間屆滿後20日內向本院補提理由書「切勿逕送
上級法院」。
                              書記官  張懿端
中    華    民    國    98    年    7     月    31    日
附錄本案論罪科刑所引法條
毒品危害防制條例第十條
施用第一級毒品者，處六月以上五年以下有期徒刑。
施用第二級毒品者，處三年以下有期徒刑。


司法院資訊處製作；財團法人民間司法改革基金會備份。
